Service photographique du Premier ministre. Reportages photographiques relatifs aux activités de François Fillon, Premier ministre (2007-2012)
Archives nationales (France)
- Reportages photographiques couvrant l'année 2009, 20144696/449-20144696/646
  - Déplacement de François Fillon, Premier ministre, dans les locaux de l'entreprise Lafuma, à Anneyron (Drôme) le 13 mars 2009. PHOTOGRAPHIES, 20144696/481
  - Entretien de François Fillon, Premier ministre, avec Jaber Al-Moubarack Al-Hamad Al-Sabah, vice-Premier ministre et ministre de la Défense du Koweït, le 13 mars 2009. PHOTOGRAPHIES, 20144696/482
  - Déplacement de François Fillon, Premier ministre, dans le cadre d'une campagne en faveur du don d'organes, à l'hôpital Saint-Louis (Paris) le 16 mars 2009. PHOTOGRAPHIES, 20144696/483
  - Dîner de travail de François Fillon, Premier ministre, avec Michel Sleiman, président de la République du Liban, le 17 mars 2009. PHOTOGRAPHIES, 20144696/484
  - Réception par François Fillon, Premier ministre, des policiers et des gendarmes qui se sont distingués dans le maintien de l'ordre aux Antilles, à l'Hôtel de Matignon le 26 mars 2009. PHOTOGRAPHIES, 20144696/485
  - Déplacement de François Fillon, Premier ministre, sur le thème du logement, à Marseille (Bouches-du-Rhône) le 27 mars 2009. PHOTOGRAPHIES, 20144696/486
  - Intervention publique de François Fillon, Premier ministre, relative à l'encadrement des rémunérations des dirigeants des entreprises bénéficiant du soutien de l'Etat, le 30 mars 2009. PHOTOGRAPHIES, 20144696/487
  - Déplacement de François Fillon, Premier ministre, pour assister à la mise en condition opérationnelle du 2e Régiment étranger d'infanterie (REI) avant son envoi en Afghanistan, au camp de Caylus (Tarn-et-Garonne) le 30 mars 2009. PHOTOGRAPHIES, 20144696/488
  - Participation de François Fillon, Premier ministre, au 63e congrès de la Fédération nationale des syndicats d'exploitants agricoles (FNSEA), à Poitiers (Vienne) le 2 avril 2009. PHOTOGRAPHIES, 20144696/489
  - Entretien de François Fillon, Premier ministre, avec Ban Ki-Moon, secrétaire général de l'Organisation des Nations unies (ONU), le 3 avril 2009. PHOTOGRAPHIES, 20144696/490
  - Réception par François Fillon, Premier ministre, des parlementaires de la majorité, à l'Hôtel de Matignon le 7 avril 2009. PHOTOGRAPHIES, 20144696/491
  - Entretien de François Fillon, Premier ministre, avec Abbas El Fassi, Premier ministre du Maroc, le 8 avril 2009. PHOTOGRAPHIES, 20144696/492
  - Entretien de François Fillon, Premier ministre, avec Bartholomée Ier, patriarche oecuménique de Constantinople (Istanbul, Turquie), le 9 avril 2009. PHOTOGRAPHIES, 20144696/493
  - Entretien de François Fillon, Premier ministre, avec Kostas Karamanlis, Premier ministre de Grèce, le 9 avril 2009. PHOTOGRAPHIES, 20144696/494
  - Déplacement de François Fillon, Premier ministre, sur le site de production des Forges de Bologne et à Chaumont (Haute-Marne), le 17 avril 2009. PHOTOGRAPHIES, 20144696/495
  - Installation par François Fillon, Premier ministre, de la Commission consultative pour la délimitation des circonscriptions législatives, présidée par Yves Guéna, dans le cadre du projet de redécoupage électoral, le 22 avril 2009. PHOTOGRAPHIES, 20144696/496
  - Remise de la Légion d'honneur à Hamlaoui Mekachera, ancien ministre aux Anciens combattants, par François Fillon, Premier ministre, le 22 avril 2009. PHOTOGRAPHIES, 20144696/497
  - Visite officielle de François Fillon, Premier ministre, en Tunisie du 23 au 24 avril 2009. PHOTOGRAPHIES, 23 avril 2009-24 avril 2009; 20144696/498
  - Déplacement de François Fillon, Premier ministre, à Mulhouse (Haut-Rhin) le 27 avril 2009. PHOTOGRAPHIES, 20144696/499
  - Visite officielle de François Fillon, Premier ministre, en Pologne du 29 au 30 avril 2009. PHOTOGRAPHIES, 29 avril 2009-30 avril 2009; 20144696/500
  - Entretien de François Fillon, Premier ministre, avec Nouri al-Maliki, Premier ministre d'Irak, le 4 mai 2009. PHOTOGRAPHIES, 20144696/501
  - Remise à François Fillon, Premier ministre, du rapport relatif à "l'efficacité de l'action sociale locale" par Caroline Cayeux, maire de Beauvais (Oise), le 5 mai 2009. PHOTOGRAPHIES, 20144696/502
  - Visite officielle de François Fillon, Premier ministre, en Slovénie le 11 mai 2009. PHOTOGRAPHIES, 20144696/503
  - Réunion de François Fillon, Premier ministre, avec les fournisseurs d'assurance-crédit, le 12 mai 2009. PHOTOGRAPHIES, 20144696/504
  - Installation par François Fillon, Premier ministre, du Conseil culturel de l'Union pour la Méditerranée (CCUPM), le 14 mai 2009. PHOTOGRAPHIES, 20144696/505
  - Déplacement de François Fillon, Premier ministre, dans le Morbihan le 15 mai 2009. PHOTOGRAPHIES, 20144696/506
  - Déplacement de François Fillon, Premier ministre, pour l'inauguration de l'usine d'enrichissement d'uranium Georges Besse 2, sur le site nucléaire du Tricastin, à Pierrelatte (Drôme) le 18 mai 2009. PHOTOGRAPHIES, 20144696/507
  - Entretien de François Fillon, Premier ministre, avec Traian Basescu, président de la République de Roumanie, le 18 mai 2009. PHOTOGRAPHIES, 20144696/508
  - Visite officielle de François Fillon, Premier ministre, au Cameroun du 20 au 21 mai 2009. PHOTOGRAPHIES, 20 mai 2009-21 mai 2009; 20144696/509
  - Visite officielle de François Fillon, Premier ministre, au Nigéria du 22 au 23 mai 2009. PHOTOGRAPHIES, 22 mai 2009-23 mai 2009; 20144696/510
  - Déjeuner de François Fillon, Premier ministre, avec Luc Ferry, président délégué du Conseil d'analyse de la société (CASOC), le 25 mai 2009. PHOTOGRAPHIES, 20144696/511
  - Clôture par François Fillon, Premier ministre, du cycle de l'Institut des hautes études pour la science et la technologie (IHEST), à Paris le 28 mai 2009. PHOTOGRAPHIES, 20144696/512
  - Entretien de François Fillon, Premier ministre, avec Michelle Bachelet, présidente de la République du Chili, le 28 mai 2009. PHOTOGRAPHIES, 20144696/513
  - Remise de l'Ordre national du mérite à Cyril Viguier, producteur de télévision, par François Fillon, Premier ministre, le 3 juin 2009. PHOTOGRAPHIES, 20144696/514
  - Comité interministériel de prévention de la délinquance, présidé par François Fillon, Premier ministre, le 4 juin 2009. PHOTOGRAPHIES, 20144696/515
  - Installation par François Fillon, Premier ministre, du Haut Conseil de la famille, le 5 juin 2009. PHOTOGRAPHIES, 20144696/516
  - Participation de François Fillon, Premier ministre, à la commémoration du 65e anniversaire du Débarquement allié, dans le Calvados le 6 juin 2009. PHOTOGRAPHIES, 20144696/517
  - Discours de François Fillon, Premier ministre, à l'Assemblée nationale le 9 juin 2009. PHOTOGRAPHIES, 20144696/518
  - Participation de François Fillon, Premier ministre, à la commémoration du 65e anniversaire du massacre d'Oradour-sur-Glane (Haute-Vienne), le 10 juin 2009. PHOTOGRAPHIES, 20144696/519
  - Remise à François Fillon, Premier ministre, du rapport "Bouger pour l'emploi" par Claude Greff, députée d'Indre-et-Loire, parlementaire en mission, le 11 juin 2009. PHOTOGRAPHIES, 20144696/520
  - Participation de François Fillon, Premier ministre, à la fête donnée en l'honneur de l'anniversaire d'Elisabeth II, reine du Royaume-Uni, à l'ambassade de Grande-Bretagne en France le 11 juin 2009. PHOTOGRAPHIES, 20144696/521
  - Déplacement de François Fillon, Premier ministre, sur le thème de la sécurité, à Aulnay-sous-Bois (Seine-Saint-Denis) le 12 juin 2009. PHOTOGRAPHIES, 20144696/522
  - Inauguration par François Fillon, Premier ministre, du 48e Salon international de l'aéronautique et de l'espace, au Bourget (Seine-Saint-Denis) le 15 juin 2009. PHOTOGRAPHIES, 20144696/523
  - Déplacement de François Fillon, Premier ministre, pour la 7e édition du salon Planète PME, au Palais des congrès (Paris) le 16 juin 2009. PHOTOGRAPHIES, 20144696/524
  - Dévoilement par François Fillon, Premier ministre, d'une plaque sur la façade de l'Hôtel de Matignon à l'occasion du 69e anniversaire de l'Appel du 18 juin 1940, le 18 juin 2009. PHOTOGRAPHIES, 18 juin 2008; 20144696/525
  - Participation de François Fillon, Premier ministre, à la Fête de la musique, organisée à l'Hôtel de Matignon le 21 juin 2009. PHOTOGRAPHIES, 20144696/526
  - Remise à François Fillon, Premier ministre, du rapport de la Commission consultative pour la délimitation des circonscriptions législatives, présidée par Yves Guéna, concernant le projet de redécoupage électoral, le 23 juin 2009. PHOTOGRAPHIES, 20144696/527
  - Entretien de François Fillon, Premier ministre, avec Hamad Bin Khalifa Al Thani, émir du Qatar, le 23 juin 2009. PHOTOGRAPHIES, 20144696/528
  - Arrivée et départ des membres du gouvernement au Conseil des ministres, à la présidence de la République le 24 juin 2009. PHOTOGRAPHIES, 20144696/529
  - Portraits du gouvernement de François Fillon, Premier ministre, à l'issue du Conseil des ministres, à la présidence de la République le 24 juin 2009 ("photo de famille"). PHOTOGRAPHIES, 20144696/530
  - Entretien de François Fillon, Premier ministre, avec Seung-soo Han, Premier ministre de Corée du Sud, le 24 juin 2009. PHOTOGRAPHIES, 20144696/531
  - Entretien de François Fillon, Premier ministre, avec Benyamin Netanyahou, Premier ministre d'Israël, le 25 juin 2009. PHOTOGRAPHIES, 20144696/532
  - Entretien de François Fillon, Premier ministre, avec Morgan Tsvangirai, Premier ministre du Zimbabwe, le 25 juin 2009. PHOTOGRAPHIES, 20144696/533
  - Déplacement de François Fillon, Premier ministre, sur le site de l'entreprise B. Braun Médical, à Nogent-le-Rotrou (Eure-et-Loir) le 26 juin 2009. PHOTOGRAPHIES, 20144696/534
  - Séminaire gouvernemental présidé par François Fillon, Premier ministre, le 28 juin 2009. PHOTOGRAPHIES, 20144696/535
  - Entretien de François Fillon, Premier ministre, avec Jean Charest, Premier ministre du Québec (Canada), le 1er juillet 2009. PHOTOGRAPHIES, 20144696/536
  - Déplacement de François Fillon, Premier ministre, à La Réunion du 9 au 10 juillet 2009. PHOTOGRAPHIES, 9 juillet 2009-10 juillet 2009; 20144696/537
  - Déplacement de François Fillon, Premier ministre, à Mayotte du 10 au 11 juillet 2009. PHOTOGRAPHIES, 10 juillet 2009-11 juillet 2009; 20144696/538
  - Entretien de François Fillon, Premier ministre, avec Hun Sen, Premier ministre du Cambodge, le 14 juillet 2009. PHOTOGRAPHIES, 20144696/539
  - Entretien de François Fillon, Premier ministre, avec Alain Juppé et Michel Rocard, anciens Premiers ministres, co-présidents de la Commission du "grand emprunt" chargée de réfléchir aux priorités d'investissements d'avenir pour la France, le 15 juillet 2009. PHOTOGRAPHIES, 20144696/540
  - Réunion de François Fillon, Premier ministre, avec des parlementaires, consacrée aux priorités des Investissements d'avenir, le 15 juillet 2009. PHOTOGRAPHIES, 20144696/541
  - Entretien de François Fillon, Premier ministre, avec Timothy Geithner, secrétaire au Trésor des Etats-Unis, le 16 juillet 2009. PHOTOGRAPHIES, 20144696/542
  - Installation par François Fillon, Premier ministre, de la Commission nationale consultative des droits de l'Homme (CNCDH), à l'Hôtel de Matignon le 21 juillet 2009. PHOTOGRAPHIES, 20144696/543
  - Dîner de François Fillon, Premier ministre, avec les membres de son cabinet, dans le jardin de l'Hôtel de Matignon le 21 juillet 2009. PHOTOGRAPHIES, 20144696/544
  - Réunion de ministres consacrée à l'économie numérique, présidée par François Fillon, Premier ministre, le 22 juillet 2009. PHOTOGRAPHIES, 20144696/545
  - Remise de la Légion d'honneur à Hubert Guerrand-Hermès, chef d'entreprise, par François Fillon, Premier ministre, le 22 juillet 2009. PHOTOGRAPHIES, 20144696/546
  - Entretien de François Fillon, Premier ministre, avec Paul Biya, président de la République du Cameroun, le 24 juillet 2009. PHOTOGRAPHIES, 20144696/547
  - Réunion sur la grippe A (H1N1) présidée par François Fillon, Premier ministre, à Mantes-la-Jolie (Yvelines) le 24 juillet 2009. PHOTOGRAPHIES, 20144696/548
  - Déplacement de François Fillon, Premier ministre, dans le parc national "Entre Champagne et Bourgogne" (Haute-Marne - Côte-d'Or), le 27 juillet 2009. PHOTOGRAPHIES, 20144696/549
  - Réunion de ministres consacrée au projet du Grand Paris, présidée par François Fillon, Premier ministre, le 28 juillet 2009. PHOTOGRAPHIES, 20144696/550
  - Entretien de François Fillon, Premier ministre, avec les groupes bancaires, le 7 août 2009. PHOTOGRAPHIES, 20144696/551
  - Déplacement de François Fillon, Premier ministre, à la suite de la prolifération d'algues vertes, à Saint-Michel-en-Grève (Côtes-d'Armor) le 20 août 2009. PHOTOGRAPHIES, 20144696/552
  - Participation de François Fillon, Premier ministre, à la cérémonie d'hommage solennel à Adrien Zeller, ancien ministre, président du Conseil régional d'Alsace, en la cathédrale de Strasbourg (Bas-Rhin) le 27 août 2009. PHOTOGRAPHIES, 20144696/553
  - XVIIe Conférence des ambassadeurs présidée par François Fillon, Premier ministre, à l'Hôtel de Matignon le 27 août 2009. PHOTOGRAPHIES, 20144696/554
  - Participation de François Fillon, Premier ministre, à la commémoration du 70e anniversaire du déclenchement de la Seconde Guerre mondiale, à Gdansk (Pologne) le 1er septembre 2009. PHOTOGRAPHIES, 1 septembre 2009; 20144696/555
  - Déplacement de François Fillon, Premier ministre, au lycée professionnel Le Corbusier de Cormeilles-en-Parisis (Val-d'Oise) le 2 septembre 2009. PHOTOGRAPHIES, 20144696/556
  - Entretien de François Fillon, Premier ministre, avec Anders Fogh Rasmussen, secrétaire général de l'Organisation du traité de l'Atlantique Nord (OTAN), le 3 septembre 2009. PHOTOGRAPHIES, 20144696/557
  - Entretien de François Fillon, Premier ministre, avec Mahmoud Abbas, président de l'Autorité palestinienne, le 4 septembre 2009. PHOTOGRAPHIES, 20144696/558
  - Participation de François Fillon, Premier ministre, au séminaire Ambrossetti sur le thème "Une stratégie économique pour l'Europe", à Cernobbio (Italie) le 5 septembre 2009. PHOTOGRAPHIES, 20144696/559
  - Réunion de ministres consacrée à la mise en oeuvre du Plan de relance, présidée par François Fillon, Premier ministre, le 7 septembre 2009. PHOTOGRAPHIES, 20144696/560
  - Entretien de François Fillon, Premier ministre, avec JeMichel Lemétayer, président de la Fédération nationale des syndicats d'exploitants agricoles (FNSEA), le 8 septembre 2009. PHOTOGRAPHIES, 20144696/561
  - Déplacement de François Fillon, Premier ministre, sur le thème du monde rural, à Sauveterre-de-Guyenne (Gironde) le 8 septembre 2009. PHOTOGRAPHIES, 20144696/562
  - Participation de François Fillon, Premier ministre, au colloque "Numérique: investir aujourd'hui pour la croissance de demain", à la Maison de la chimie (Paris) le 10 septembre 2009. PHOTOGRAPHIES, 20144696/563
  - Déplacement de François Fillon, Premier ministre, pour la pose de la première pierre du nouveau bâtiment des Archives nationales, à Pierrefitte-sur-Seine (Seine-Saint-Denis) le 11 septembre 2009. PHOTOGRAPHIES, 20144696/564
  - Participation de François Fillon, Premier ministre, à la conférence internationale "The Modern State and Global Security", à Iaroslav (Russie) le 14 septembre 2009. PHOTOGRAPHIES, 20144696/565
  - Remise de la Légion d'honneur à Patrick Gérard, conseiller d'Etat, recteur de l'académie de Paris, et à Henri Paul, conseiller maître de la Cour des comptes, ambassadeur extraordinaire et plénipotentiaire de la République française auprès de la Roumanie, par François Fillon, Premier ministre, le 16 septembre 2009. PHOTOGRAPHIES, 20144696/566
  - Remise du Prix de l'audace créatrice par François Fillon, Premier ministre, à l'Hôtel de Matignon le 17 septembre 2009. PHOTOGRAPHIES, 20144696/567
  - Déplacement de François Fillon, Premier ministre, au Puy-en-Velay et dans des entreprises de Haute-Loire, le 18 septembre 2009. PHOTOGRAPHIES, 20144696/568
  - Remise à François Fillon, Premier ministre, du rapport « Une conception rénovée de la politique de la ville: d'une logique de zonage à une logique de contractualisation » par Gérard Hamel, député d'Eure-et-Loir, président de l'Agence nationale pour la rénovation urbaine (ANRU), et Pierre André, sénateur de l'Aisne, membre de l'Observatoire national des zones urbaines sensibles (ZUS), le 23 septembre 2009. PHOTOGRAPHIES, 20144696/569
  - Réunion de ministres relative aux mesures de lutte contre la grippe A (H1N1), présidée par François Fillon, Premier ministre, à l'Hôtel de Matignon le 24 septembre 2009. PHOTOGRAPHIES, 20144696/570
  - Remise de la Légion d'honneur à Laurent Touvet, conseiller d'Etat, directeur des libertés publiques et des affaires juridiques au ministère de l'Intérieur, par JePaul Faugère, directeur du cabinet du Premier ministre, François Fillon, le 24 septembre 2009. PHOTOGRAPHIES, 20144696/571
  - Voyage de François Fillon, Premier ministre, à l'occasion des VIes Jeux de la francophonie, à Beyrouth (Liban) du 27 au 28 septembre 2009. PHOTOGRAPHIES, 27/09/2009-28/09/2009; 20144696/572
  - Entretien de François Fillon, Premier ministre, avec Lars Loekke Rasmussen, Premier ministre du Danemark, le 30 septembre 2009. PHOTOGRAPHIES, 20144696/573
  - Signature du fonds de consolidation et de développement des entreprises par François Fillon, Premier ministre, à l'Hôtel de Matignon le 1er octobre 2009. PHOTOGRAPHIES, 20144696/574
  - Signature de la charte "France Volontaires" par François Fillon, Premier ministre, à l'Hôtel de Matignon le 1er octobre 2009. PHOTOGRAPHIES, 20144696/575
  - Remise de la Légion d'honneur à Maurice Quenet, ancien recteur de l'académie de Paris, conseiller d'Etat en service extraordinaire, par François Fillon, Premier ministre, le 1er octobre 2009. PHOTOGRAPHIES, 20144696/576
  - Comité interministériel de prévention de la délinquance, présidé par François Fillon, Premier ministre, à Villeneuve-la-Garenne (Hauts-de-Seine) le 2 octobre 2009. PHOTOGRAPHIES, 20144696/577
  - Entretien de François Fillon, Premier ministre, avec Najib Tun Abdul Razak, Premier ministre de Malaisie, le 6 octobre 2009. PHOTOGRAPHIES, 20144696/578
  - Remise à François Fillon, Premier ministre, du rapport "Intérêt de l'enfant, autorité parentale et droits des tiers" par Jean Léonetti, député des Alpes-Maritimes, le 7 octobre 2009. PHOTOGRAPHIES, 20144696/579
  - Participation de François Fillon, Premier ministre, aux Rencontres économiques franco-turques organisées par le Mouvement des entreprises de France (MEDEF), le 9 octobre 2009. PHOTOGRAPHIES, 20144696/580
  - Voyage de François Fillon, Premier ministre, au Vatican du 10 au 11 octobre 2009. PHOTOGRAPHIES, 10 octobre 2009-11 octobre 2009; 20144696/581
  - Entretien de François Fillon, Premier ministre, avec Boïko Borissov, Premier ministre de Bulgarie, le 12 octobre 2009. PHOTOGRAPHIES, 20144696/582
  - Entretien de François Fillon, Premier ministre, avec Wilfrid Martens, président du Parti populaire euopéen (PPE), le 13 octobre 2009. PHOTOGRAPHIES, 20144696/583
  - Remise à François Fillon, Premier ministre, du rapport "Développer les formations en alternance dans le secteur public" par Laurent Hénart, député de Meurthe-et-Moselle, le 13 octobre 2009. PHOTOGRAPHIES, 20144696/584
  - Entretien de François Fillon, Premier ministre, avec Khalifa bin Salman Al Khalifa, Premier ministre de Bahreïn, le 14 octobre 2009. PHOTOGRAPHIES, 20144696/585
  - Conférence nationale des exécutifs, présidée par François Fillon, Premier ministre, à l'Hôtel de Matignon le 15 octobre 2009. PHOTOGRAPHIES, 20144696/586
  - Réception par François Fillon, Premier ministre, des anciens élèves du cycle international de l'Ecole nationale d'administration (ENA), à l'occasion du 60e anniversaire de sa création, le 16 octobre 2009. PHOTOGRAPHIES, 20144696/587
  - Remise de la Légion d'honneur à Henriette Ragon, dite Patachou, chanteuse et actrice, par François Fillon, Premier ministre, le 16 octobre 2009. PHOTOGRAPHIES, 20144696/588
  - Déplacement de François Fillon, Premier ministre, pour la cérémonie de présentation au drapeau, à l'Ecole polytechnique (Palaiseau, Essonne) le 17 octobre 2009. PHOTOGRAPHIES, 20144696/589
  - Entretien de François Fillon, Premier ministre, avec Gordon Bajnai, Premier ministre de Hongrie, le 19 octobre 2009. PHOTOGRAPHIES, 20144696/590
  - Remise à François Fillon, Premier ministre, du rapport intitulé "Les métiers d'art, d'excellence et du luxe et les savoir-faire traditionnels: l'avenir entre nos mains" par Catherine Dumas, sénatrice de Paris, le 19 octobre 2009. PHOTOGRAPHIES, 20144696/591
  - Entretien de François Fillon, Premier ministre, dans le cadre des consultations sur les investissements d'avenir, avec Martine Aubry, Premier secrétaire du Parti socialiste, le 20 octobre 2009. PHOTOGRAPHIES, 20144696/592
  - Entretien de François Fillon, Premier ministre, avec Raila Odinga, Premier ministre du Kenya, le 20 octobre 2009. PHOTOGRAPHIES, 20144696/593
  - Entretien de François Fillon, Premier ministre, avec Dai Bingguo, conseiller d'Etat en charge des Affaires étrangères de Chine, le 20 octobre 2009. PHOTOGRAPHIES, 20144696/594
  - Réunion consacrée à la télévision numérique terrestre (TNT), présidée par François Fillon, Premier ministre, le 21 octobre 2009. PHOTOGRAPHIES, 20144696/595
  - Visite de François Fillon, Premier ministre, à la Foire internationale d'art contemporain (FIAC), au Grand Palais (Paris) le 21 octobre 2009. PHOTOGRAPHIES, 20144696/596
  - Entretien de François Fillon, Premier ministre, avec JeMichel Lemétayer, président de la Fédération nationale des syndicats d'exploitants agricoles (FNSEA), le 22 octobre 2009. PHOTOGRAPHIES, 20144696/597
  - Déplacement de François Fillon, Premier ministre, pour l'inauguration de la bibliothèque Pierre Messmer, à Sarrebourg (Moselle) le 22 octobre 2009. PHOTOGRAPHIES, 20144696/598
  - Remise de la Légion d'honneur à Jacques Bernard, ancien directeur du pôle santé Sarthe-et-Loir du Bailleul, à Pierre Coutable, ancien maire de la Ferté-Bernard, à Solange d'Harcourt, ancienne conseillère générale du canton de Vibraye, et à Daniel Landry, avocat au Mans (Sarthe), par François Fillon, Premier ministre, le 22 octobre 2009. PHOTOGRAPHIES, 20144696/599
  - Déplacement de François Fillon, Premier ministre, pour l'inauguration de la caserne de la gendarmerie nationale de Domont (Val-d'Oise), le 23 octobre 2009. PHOTOGRAPHIES, 20144696/600
  - Fête des membres du cabinet à l'occasion du départ de Delphine Peyrat-Stricker, conseillère technique, chef du Service de presse, au cabinet du Premier ministre, François Fillon, le 23 octobre 2009. PHOTOGRAPHIES, 20144696/601
  - Participation de François Fillon, Premier ministre, au 61e Congrès des maires et adjoints de la Sarthe, à Château-du-Loir (Sarthe) le 24 octobre 2009. PHOTOGRAPHIES, 20144696/602
  - Déplacement de François Fillon, Premier ministre, dans les locaux de l'entreprise textile Damart, à Hem (Nord) le 26 octobre 2009. PHOTOGRAPHIES, 20144696/603
  - Entretien de François Fillon, Premier ministre, avec Marie-George Buffet, secrétaire nationale du Parti communiste français (PCF), le 27 octobre 2009. PHOTOGRAPHIES, 20144696/604
  - Entretien de François Fillon, Premier ministre, avec Xavier Bertrand, secrétaire général de l'Union pour un mouvement populaire (UMP), le 27 octobre 2009. PHOTOGRAPHIES, 20144696/605
  - Entretien de François Fillon, Premier ministre, avec Hervé Morin, président du Nouveau Centre, le 27 octobre 2009. PHOTOGRAPHIES, 20144696/606
  - Entretien de François Fillon, Premier ministre, avec Alain Juppé et Michel Rocard, anciens Premiers ministres, co-présidents de la Commission du "grand emprunt" chargée de réfléchir aux priorités d'investissements d'avenir pour la France, le 28 octobre 2009. PHOTOGRAPHIES, 20144696/607
  - Rencontre de François Fillon, Premier ministre, avec une délégation du Parti populaire européen (PPE), à l'Hôtel de Matignon le 2 novembre 2009. PHOTOGRAPHIES, 20144696/608